# 施工项目按结算单确认收入是否符合新收入准则

提问人：Currentassets 时间：2022-12-01 10:14:07
求助各位大神：
A企业是施工项目企业，目前的会计政策是按照客户已计量确认的计价结算单确定收入，同时根据客户确认的方量结转成本。资产负债表日，把所有已发生的成本同时结转收入成本；项目完工后,如取得公司客户补充确认的计价结算单据，以公司客户补充确认的计价结算单据金额确认为当期收入。
想问：上述收入确认原则是否符合新收入准则？是否可以把这种按结算单确认收入的论述为里程碑法？

回答人：chenyiwei
不可以。
根据财政部等四部委《关于严格执行企业会计准则 切实做好企业 2021 年年报工作的通知》（财会[2021]32号）：“对于在某一时段内履行的履约义务，企业应当判断是否能合理确定合同履约进度，并考虑商品的性质，采用产出法或投入法确定恰当的履约进度。企业在评估是否采用产出法确定履约进度时，应当考虑具体事实和情况选择能够如实反映企业履约进度和向客户转移商品控制权的产出指标。例如，在评估是否采用“已达到的里程碑”这一产出指标来确定履约进度时，企业应当分析合同中约定的里程碑与履约进度是否存在差异，如果企业在合同约定的各个里程碑之间向客户转移了重大的商品控制权，则很可能表明采用“已达到的里程碑”确定履约进度是不恰当的，企业应当选择其他产出指标或其他方法来确定履约进度。对于每一项履约义务，企业只能采用一种方法来确定履约进度，并加以一贯运用，不得在同一会计期间内或不同会计期间随意变更确定履约进度的方法。”。
主帖所述情况下，无法证明按照客户已计量确认的计价结算单能够恰当反映履约进度（无论是产出法还是投入法）。实际上是按开票进度确认收入，严格来说不符合准则规定。

提问人：Currentassets 时间：2022-12-07 10:29:49
感谢陈版的回复！
我还想咨询一下，那如果企业认为使用一般的履约进度法确认收入，由于总成本难以准确预计，容易造成操纵利润和进度的手段；又认为完工后一次确认收入，时间拖得太长，中间不确认收入成本不现实，且会产生较大的税会差异。按照客户确认的计量单据同时确认收入和成本，对管理层而言，很直观的看到每个项目的收入成本匹配毛利 ，觉得目前的会计政策很合理。
那么对于审计而言，应当提出什么的收入确认方法即符合新收入准则的要求，又不会令企业难以接受？

回答人：chenyiwei
这种情况下基于可靠性和可审计性，以及考虑到监管政策导向，还是建议在完成时一次性确认收入和成本。